【裁判字號】    99,易,118
【裁判日期】    990226
【裁判案由】    竊盜
【裁判全文】
臺灣嘉義地方法院刑事判決               99年度易字第118號
公  訴  人  臺灣嘉義地方法院檢察署檢察官
被      告  乙○○
上列被告因竊盜案件，經檢察官提起公訴（99年度偵字第912號
），因被告於本院準備程序中就被訴事實為有罪之陳述，經本院
裁定以簡式審判程序審理判決如下：
    主  文
乙○○犯攜帶兇器毀越安全設備竊盜罪，處有期徒刑柒月。扣案
之活動扳手壹支沒收。
    犯 罪 事 實
一、乙○○意圖為自己不法之所有，於99年1月27日凌晨1時20分
    許，騎腳踏車至嘉義縣水上鄉柳鄉村柳仔林189之11號之「
    鎮西宮」（以鐵皮搭蓋之建築物）旁，踏上腳踏車之坐墊，
    持其所有客觀上足以對人之生命、身體、安全構成威脅，具
    有危險性可供兇器使用之活動扳手1支，拆卸該建物牆壁上
    方透明波浪板之螺絲，並大力掀開該透明波浪板，破壞屬於
    安全設備之透明波浪板後，攀爬踰越該破洞進入該平日無人
    居住之建築物，竊取甲○○所有置於神桌底下之20呎延長線
    1捆、40呎單心電線含燈座1組及銅製花瓶1對等物，得手後
    即打開該建物之後門離去。嗣經警於同日凌晨5時12分許，
    在嘉義縣水上鄉回歸村90號之5前之產業道路查獲，並扣得
    上開20呎延長線1捆、40呎單心電線含燈座1組、銅製花瓶1
    對（已發還甲○○）及活動扳手1支。
二、案經嘉義縣警察局水上分局報告臺灣嘉義地方法院檢察署檢
    察官偵查起訴。
    理  由
一、本件被告乙○○所犯係死刑、無期徒刑、最輕本刑為3年以
    上有期徒刑以外之罪，亦非高等法院管轄第一審案件，且被
    告於本院準備程序中，已就被訴事實為有罪之陳述，經告知
    簡式審判程序之旨後，被告及檢察官對於本件改依簡式審判
    程序審理均表示同意，本院依刑事訴訟法第273條之1第1項
    規定，當庭裁定本件進行簡式審判程序，是本件依刑事訴訟
    法第273條之2規定，不受同法第159條第1項、第161條之2、
    第161條之3、第163條之1及第164條至第170條有關證據提示
    、交互詰問及傳聞證據等相關規定之限制，合先敘明。
二、上開犯罪事實，業據被告坦承不諱（見本院卷第25頁），核
    與證人甲○○證述情節相符（見偵卷第7頁），此外，並有
    扣押物品目錄表、被害報告單、贓物認領保管單各1紙，現
    場照片6張等在卷可資佐證。又其於行竊時所攜帶之活動扳
    手1支，係金屬材質、質地堅硬，業據被告供承在卷（見本
    院卷第26頁），自屬客觀上足以對人之生命、身體、安全構
    成威脅，具有危險性之兇器無誤，堪認被告上開任意性自白
    與事實相符，應可採信。本件事證明確，被告犯行洵堪認定
    。
三、按刑法第321條第1項第3款之攜帶兇器竊盜罪，係以行為人
    攜帶兇器竊盜為其加重條件，此所謂兇器，其種類並無限制
    ，凡客觀上足以對人之生命、身體、安全構成威脅，具有危
    險性之兇器均屬之，且祇須行竊時攜帶此種具有危險性之兇
    器為已足，並不以攜帶之初有行兇之意圖為必要（最高法院
    79年臺上字第5253號判例參照）。被告持上開客觀上顯足以
    危害他人生命、身體安全，屬具有危險性之兇器，並破壞屬
    於安全設備之透明波浪板後，攀爬踰越該破洞進入該平日無
    人居住之建築物行竊，核其所為，係犯刑法第321條第1項第
    3款、第2款之攜帶兇器毀越安全設備竊盜罪。其一竊盜行為
    同時具備刑法第321條第1項所列第2款、第3款加重條件，仍
    屬實質上之一罪。爰審酌被告犯後坦承犯行之態度、竊得之
    物品業經被害人領回及其犯罪之動機、目的、手段、國小畢
    業之智識程度、未婚、平時與母親及妹妹同住、無業、經濟
    狀況普通、領有中華民國殘障手冊、蒞庭實行公訴之檢察官
    建議判處有期徒刑7月等一切情狀，量處如主文所示之刑。
四、扣案之活動扳手1支，係被告所有，且係供本件犯罪所用之
    物，業據被告供承在卷（見本院卷第26頁），應依刑法第38
    條第1項第2款之規定宣告沒收。又刑法第38條第1項第3款所
    規定，因犯罪所得之物得沒收者，依同法條第3項前段規定
    ，以屬於犯人者為限，始得沒收之。而所查獲之20呎延長線
    1捆、40呎單心電線含燈座1組、銅製花瓶1對等物，雖屬因
    本件犯罪所得之物，但被害人仍得依法請求返還，且已據被
    害人甲○○實際領回，其所有權並不屬於被告，自不得遽予
    沒收（最高法院40年臺非字第5號判例參照），附此敘明。
據上論斷，應依刑事訴訟法第273條之1第1項、第299條第1項前
段，刑法第321條第1項第3款、第2款、第38條第1項第2款，判決
如主文。
本案經檢察官林俊良到庭執行職務。
中    華    民    國    99    年    2     月    26    日
                  刑事第四庭    法  官  吳育霖
以上正本證明與原本無異。
如不服本判決應於收受判決後10日內向本院提出上訴書狀，並應
敘述具體理由；其未敘述上訴理由者，應於上訴期間屆滿後20日
內向本院補提理由書（均須按他造當事人之人數附繕本）「切勿
逕送上級法院」。告訴人或被害人如對於本判決不服者，應具備
理由請求檢察官上訴，其上訴期間之計算係以檢察官收受判決正
本之日期為準。
中    華    民    國    99    年    2     月    26    日
                                書記官  陳俊男
附錄論罪科刑法條：
中華民國刑法第321條（加重竊盜罪）
犯竊盜罪而有左列情形之一者，處6月以上、5年以下有期徒刑：
一、於夜間侵入住宅或有人居住之建築物、船艦或隱匿其內而犯
    之者。
二、毀越門扇、牆垣或其他安全設備而犯之者。
三、攜帶兇器而犯之者。
四、結夥三人以上而犯之者。
五、乘火災、水災或其他災害之際而犯之者。
六、在車站或埠頭而犯之者。
前項之未遂犯罰之。

司法院資訊處製作；財團法人民間司法改革基金會備份。
